臺灣高雄地方法院刑事判決　　　　　　　95年度易字第2500號
公　訴　人　臺灣高雄地方法院檢察署檢察官
被　　　告　戊○○
　　　　　　　　　　現另案於台灣高雄監獄執行中
選任辯護人　劉新安律師
被　　　告　丙○○
選任辯護人　李慶榮律師
　　　　　　孫守濂律師
上列被告等因詐欺案件，經檢察官提起公訴（95年度偵字第2450
0 號）及移送併辦（96年度偵字第1382號），本院判決如下：
    主  文
戊○○犯如附表一所示捌罪，各處如附表一所示之刑，各減為如
附表一所示之刑，扣案如附表一各該編號所示之物，均沒收。應
執行有期徒刑壹年陸月，扣案如附表一各該編號所示之物，均沒
收。
丙○○幫助犯詐欺取財罪，處有期徒刑伍月，減為有期徒刑二月
又十五日，如易科罰金，以新台幣壹仟元折算壹日，扣案如附表
二編號十三所示之物，沒收之。其他被訴共同詐欺取財部分，均
無罪。
    事  實
一、戊○○雖可預見詐騙集團等不法份子，經常利用他人名義申
    辦之行動電話門號（即俗稱人頭SIM 卡），撥打至不特定民
    眾所使用之電話，向民眾佯稱中獎需繳納所得稅、個人資料
    遭使用於開設人頭公司需提供金融帳戶以利檢警追緝、以友
    人名義商借金錢、網路標購之物品已得標、從事援交前需確
    認是否為員警、帳戶遭冒用需移轉存款等不實事實，指示民
    眾將其名下存款匯入詐騙集團所使用之人頭帳戶內，而施行
    詐術，是以若有人不以自己名義申辦SIM 卡使用，而收購他
    人名義之人頭SIM 卡，極可能係以該等人頭SIM 卡從事上述
    詐騙行為以規避查緝；亦知悉詐騙集團為取信民眾，常主動
    提供相關詐騙電話，並於民眾不查而回撥時，經由非法架設
    之行動電話通訊轉接電信機房，將該等回撥電話轉接至詐騙
    集團成員接聽，藉以施用詐術，因而倘為他人非法架設行動
    電話通訊轉接之電信機房，極可能遭使用作為詐騙他人財物
    等重大犯罪之用，藉以掩飾渠等之不法行徑，竟仍容任該等
    結果之發生，而基於縱有人以其所販售之人頭SIM 卡及非法
    架設之電信機房實施財產犯罪犯行，亦不違背其本意之幫助
    犯意，為下列行為：
  (一)於民國96年7 月中旬某日起至7 月底某日止，向不知情之鄭
    陽德租借其位於高雄縣鳳山市○○路137 號2 樓之某一房間
    ，以其原使用之附掛於00-0000000號之已向中華電信股份有
    限公司（下稱中華電信）申請之固定IP網路服務及中華電信
    所提供之ADSL數據機，先於95年7 月11日將ADSL寬頻網路以
    一退一租方式變更至鄭陽德名下後，再以連結IP分享器、VO
    IP閘道器（Voice over Internet Protocol Gateway），接
    上數位式行動通訊中繼器（Dynamic Mobile Trunk，俗稱節
    費器）1 台，置入人頭SIM 卡之方式，建立電信機房，並以
    每月收取新台幣（下同）5,000 元至6, 000元不等之設備補
    貼費用及另依實際使用線路每條每月2, 000元月租之代價，
    租借予真實姓名、年籍均不詳，綽號劉永之成年人，再由劉
    永轉租予真實姓名、年籍均不詳，綽號苗條、阿平之成年人
    使用，戊○○並負責該機房設備之維護工作，及如於置入節
    費器內之人頭SIM 卡遭斷訊時，由劉永撥打電話予戊○○持
    用之門號0000000000號通知戊○○更換。使與劉永、苗條、
    阿平等人相關之某詐騙集團得於如附件編號1 所示時間，以
    語音電話向附件編號1 所示之人乙○○佯稱積欠電話費，並
    留下可供回撥之置於戊○○所架設上開機房節費器內之門號
    0000000000號電話，經乙○○不疑有他而回撥之後，該電話
    訊號乃經由上開電信機房轉接至大陸地區由不詳之人以不詳
    方式建立之對等機房，再轉接至詐騙集團所使用之電話，使
    詐騙集團成員得向乙○○佯稱其公司名稱遭冒用於違法吸金
    ，需提供辦理網路銀行、行動銀行、電話銀行等服務功能並
    提供該帳戶資料及密碼，致乙○○陷於錯誤，乃依其指示行
    事，而將乙○○所有如附件編號1 所示存款轉入該編號所示
    之人頭帳戶內，詐騙得逞。嗣於該電信機房架設十多日後，
    戊○○將之拆除，並將節費器等器材移置於其以每月4, 000
    元之代價向王鈞分租之高雄市○○○路991 巷8 樓之4之 房
    間內存放。
  (二)又於同年7 月間某日，指示不知情之王鈞出面承租位於高雄
    市○○○路991 巷5 樓之4 、8 樓之4 房屋，並以每間每月
    4,000 元之代價，分租位於上址之房間2 間，利用王鈞原先
    已向中華電信申請之固定IP之網路服務及中華電信所提供之
    ADSL數據機，以前述相同之方式及代價，在上揭租用之高雄
    市○○○路991 巷5 樓之4 房間內建立電信機房，設置約7
    、8 台之節費器，且負責該機房之運作、抽換遭斷訊之人頭
    SIM 卡。使與劉永、苗條、阿平等人相關之詐騙集團成員，
    藉由如上所述電話轉接之過程，各於附件編號2 、3 、4 、
    5 所示時間，以各該編號所示方式施行詐術，致各該編號所
    示之人陷於錯誤，而將其等所有如各該編號所示之金錢轉入
    各該編號所示之人頭帳戶內，而詐騙得逞。
  (三)戊○○另於同年7 月初某日，向丙○○借用其位於高雄市○○○路447 巷37號2 樓之房間欲架設電信機房，丙○○雖知
    該電信機房係違法供人轉接電話使用，且可預見詐騙集團等
    不法份子，經常利用人頭SIM 卡，留下相關詐騙電話以取信
    民眾，並於民眾回撥時，以違法架設之行動電話通訊轉接電
    信機房將民眾之電話轉接至海外之詐騙集團接聽，藉以規避
    員警查緝，是以如架設該電信機房並將線路提供與他人使用
    ，極可能遭他人作為詐騙財物等重大犯罪之用，並藉以掩飾
    不法行徑，竟仍容任電信機房被犯罪集團用以詐欺取財結果
    之發生，而基於縱有人以戊○○架設之電信機房實施財產犯
    罪犯行，亦不違背其本意之幫助犯意，慨然出借其房間。而
    由戊○○利用丙○○原先已向中華電信申請之固定IP網路服
    務及中華電信所提供之ADSL數據機，以前揭相同方式，建立
    電信機房，設置2 台之節費器，由戊○○、丙○○負責抽換
    遭斷訊之人頭SIM 卡。使與劉永、苗條、阿平等人相關之詐
    騙集團成員，藉由如上所述電話轉接之過程，於附件編號6
    所示時間，以該編號所示方式施行詐術，致該編號所示之人
    陷於錯誤，而將其所有如該編號所示之金錢轉入該編號所示
    之人頭帳戶內，而詐騙得逞。
  (四)戊○○又於95年7 月31日，將其向知情之江明宗（另案偵辦
    ）以每張2,500 至3,000 元左右之價錢收購之門號00000000
    00人頭SIM 卡1 張，以每張2,700 至3,200 元左右之價錢出
    售給真實姓名、年籍不詳，綽號叮噹之成年人，並將該SIM
    卡以快遞方式寄至廈門市○○區○○路945-947 號官邸大廈
    B 棟1218室，於寄貨單上填寫收件人黃婷婷、聯絡電話0000
    0000000 ，輾轉由叮噹收受，使叮噹或其所屬之詐騙集團成
    員得藉該支行動電話，於附件編號7 所示時間，以該編號所
    示方式施行詐術，致該編號所示之人陷於錯誤，而將其所有
    如該編號所示金錢匯入該編號所示人頭帳戶，詐騙得逞。戊○○則藉販賣該等人頭SIM 卡獲利200 元。
  (五)再於95年8 月1 日至95年9 月4 日間之某日（不含8 月7 日
    ），以前揭相同價錢、方式，將門號0000000000、00000000
    00號之人頭SIM 卡2 張出售予叮噹，使叮噹或其所屬之詐騙
    集團成員得藉該2 支行動電話，於附件編號8 、9 、10所示
    時間，以各該編號所示方式施行詐術，致該編號所示之人陷
    於錯誤，而將其所有如各該編號所示金錢匯入該編號所示人
    頭帳戶，詐騙得逞。戊○○則藉販賣該等人頭SIM 卡獲利
    400 元。
  (六)又於95年8 月7 日，以前揭相同價錢、方式，將門號000000
    0000、0000000000、0000000000號人頭SIM 卡共3 張出售予
    叮噹，使叮噹或其所屬之詐騙集團成員得藉該3 支行動電話
    ，於附件編號11、12、13、14所示時間，以各該編號所示方
    式施行詐術，致各該編號所示之人陷於錯誤，而將其所有如
    各該編號所示金錢匯入各該編號所示人頭帳戶，詐騙得逞。
    戊○○則藉販賣該等人頭SIM 卡獲利600 元。
  (七)戊○○於95年9 月5 日，又以前揭相同價錢、方式，將門號
    0000000000、0000000000、0000000000、0000000000號人頭
    SIM 卡4 張出售予叮噹，使叮噹或其所屬之詐騙集團成員得
    藉該4 支行動電話，於附件編號15、16、17、18、19、20所
    示時間，以各該編號所示方式施行詐術，致各該編號所示之
    人陷於錯誤，而將其所有如各該編號所示金錢匯入各該編號
    所示人頭帳戶，而詐騙得逞。戊○○則藉販賣該等人頭SIM
    卡獲利800 元。
  (八)末於95年9月11日，以前揭相同價錢、方式，將門號0000000
    000、0000000000 號人頭SIM 卡2 張出售予叮噹，使叮噹或
    其所屬之詐騙集團成員得藉該等行動電話，於附件編號21、
    22所示時間，以各該編號所示方式施行詐術，致各該編號所
    示之人陷於錯誤，而將其所有如各該編號所示金錢匯入各該
    編號所示人頭帳戶，而詐騙得逞。戊○○則藉販賣該等人頭
    SIM 卡獲利400 元。
二、嗣於95年9 月14日，為警持本院所核發之搜索票，至上揭高
    雄縣鳳山市○○路137 號、高雄市○○○路991 巷5 樓之4
    、8 樓之4 、高雄市前金區○○○路447 巷37號進行搜索。
    並當場扣得如附表二所示之物，循線查獲上情。
三、案經內政部刑事警察局電信警察隊第三中隊報告臺灣高雄地
    方法院檢察署檢察官偵查起訴及內政部刑事警察局偵查第八
    隊報告報告同署檢察官偵查後併案審理。
    理  由
壹、證據能力：
一、被告戊○○95年9 月14日、95年10月13日警詢之陳述（對被
    告丙○○被訴犯行部分）無證據能力：
    按被告以外之人（包括證人、鑑定人、告訴人、被害人及共
    同被告等），於審判外之言詞或書面陳述，除法律有規定者
    外，不得作為證據；又被告以外之人於檢察事務官、司法警
    察官或司法警察調查中所為之陳述，與審判中不符時，其先
    前之陳述具有較可信之特別情況，且為證明犯罪事實存否所
    必要者，得為證據，刑事訴訟法第159 條第1 項、第159 條
    之2 分別定有明文。是被告以外之人於司法警察（官）調查
    中所為之陳述，依刑事訴訟法第159 條第1 項規定，係屬傳
    聞證據，原則上無證據能力，惟如該陳述與審判中不符時，
    其先前之陳述具有較可信之特別情況，且為證明犯罪事實存
    否所必要者，依同法第159 條之2 規定（即刑事訴訟法第15
    9 條第1 項所指之「除法律有規定者外」），始例外認為有
    證據能力。如該陳述與審判中相符時，因該陳述並不符合刑
    事訴訟法第159 條之2 有關傳聞例外之規定，故不得作為認
    定本案犯罪事實有無之證據。此時，當以其於審判中之陳述
    作為證據。被告丙○○認共同被告戊○○於警詢陳述並無證
    據能力，且核被告戊○○於95年9 月14日、同年10月13日警
    詢中就被告丙○○所涉本件犯行部分之陳述，核與審判中之
    陳述大致相符，是依前開說明，並無傳聞證據例外之情形，
    應無證據能力，此時，當以證人即共同被告戊○○於審判中
    之陳述作為證據。
二、被告戊○○95年9 月22日警詢之陳述（對被告丙○○被訴犯
    行部分）有證據能力：
    共同被告戊○○於95年9 月22日警詢時證述，亦屬被告以外
    之人於審判外之陳述，本無證據能力，然其於本院審理中以
    證人身分具結時，就與警詢所為陳述不符部分，因其先前之
    陳述具有較可信之特別情況（詳如後述），且為證明犯罪事
    實存在所必要，依上開刑事訴訟法第159條之2之規定，得為
    證據。
三、卷附丁○○、己○○、邵祥豐、鄒東書、鄭陽德警詢陳述、
    附件所示被害人乙○○等22人之警詢筆錄、內政部警政署反
    詐騙案件紀錄表23紙、刑案報案處理系統詳細畫面1 紙、報
    案三聯單10紙、戊○○架設機房使用節費器序號及行動電話
    門號一覽表、監聽譯文表20份、存摺內頁影本2 份、銀行交
    易明細查詢表13紙、匯款單影本1 紙、南屏電信股份有限公
    司95年9 月14日南字資第000000000 號、000000000 、9509
    14004 號函各1 份暨所附使用者基本資料3 份均有證據能力
    ：
    次按刑事訴訟法第159 條之5 規定：「被告以外之人於審判
    外之陳述，雖不符前四條之規定，而經當事人於審判程序同
    意作為證據，法院審酌該言詞陳述或書面陳述作成時之情況
    ，認為適當者，亦得為證據。上揭證據性質上均屬證人或具
    有犯罪調查權限之司法警察等人於審判外之言詞、書面陳述
    ，且該等文件俱係為特定刑事案件所製作，非屬刑事訴訟法
    第159 條之4 所定之例外情形，故該等文件原不具證據能力
    ，然檢察官、被告等明知該等陳述有刑事訴訟法第159 條第
    1 項不得為證據之情況，於本院審理中均同意引為證據，本
    院復審酌該等書面之製作均係該等公務員於其權責範圍內根
    據實際狀況所製作，並無非法取得之不適當情形，該等書面
    作成之外部情況並無不當，又衡諸本件若欲判斷被告是否成
    立犯罪，實有引用前開書面供述之必要性。揆諸前揭說明，
    本院自得逕以卷附前開文件採為認定事實之依據。
四、卷附通聯紀錄、採證照片均有證據能力：
    卷附通聯紀錄係以機器連續不間斷自動紀錄行動電話、地面
    電話發受話門號、時間、基地台、IMEI或節費器號碼等資料
    為本，經以電腦處理方式擷取其中某一特定號碼之通話時間
    為列印製作，亦屬於電腦文書處理結果，不含人之供述要素
    ，非屬供述證據，不受傳聞法則之規範。另按照片之性質固
    有證據與非供述證據之爭論，然審酌照片係傳達照相當時現
    場情況，而透過照片傳達的情形與現場真實情形，在內容上
    的一致性，透過機械的正確性來加以保障，換言之，照片並
    不存在人對現實情形的知覺、記憶所經常發生的表現錯誤，
    是認照片之性質係非供述證據，並無傳聞法則之適用，且於
    此亦別無證據證明上開蒐證照片有經偽造、變造之情形，自
    有證據能力。
貳、有罪部分：
一、訊據被告戊○○對於上揭事實於警詢、偵查及本院審理中坦
    承不諱，核與附件所示被害人乙○○等22人於警詢指述情節
    大致相符，並經證人即共同被告丙○○於警詢陳述及偵查中
    結證屬實，及證人丁○○、己○○、邵祥豐、鄒東書、鄭陽
    德於警詢時陳明在卷，且有內政部警政署反詐騙案件紀錄表
    23紙（內政部警政署刑事警察局電信警察隊第三中隊卷，下
    稱警一卷，第91頁、內政部警政署刑事警察局卷，下稱警二
    卷第122 、127 、138 、174 、186 頁，95年度偵字第2450
    0 號卷，下稱偵一卷，第65、6 7 、72、74至77、79、81至
    84頁，院卷第75、87、90頁）、刑案報案處理系統詳細畫面
    1 紙（警一卷第91至92頁）、報案三聯單10紙（警二卷第12
    6 、142 、147 、160 、166 、176 、185 頁、院卷第70、
    79、83頁）、戊○○架設機房使用節費器序號及行動電話門
    號一覽表（偵一卷第54至57頁）、相關通聯紀錄7 份（警一
    卷第80至84頁、警二卷第187 至192 頁、偵一卷第66、68、
    70至73頁）、監聽譯文表20份（警一卷第99至128 頁、偵一
    卷第94至95頁）、存摺內頁影本2 份（警二卷第126 頁、院
    卷第69頁）、銀行交易明細查詢表13紙（警二卷第137 、14
    1 、148 、165 、175 、184 頁）、匯款單影本1 紙（警二
    卷第160 頁）、南屏電信股份有限公司95年9 月14日南字資
    第000000000 號、00000000 0、95091400 4號函各1 份暨所
    附使用者基本資料3 份（警一卷第88頁、89、90頁）、照片
    42幀在卷可佐，此外，復有扣案如附表二所示之物可憑，被
    告戊○○上開自白核與事實相符，洵堪採為論罪科刑之依據
    。本件事證明確，被告戊○○上揭8 次幫助詐欺取財犯行，
    均堪以認定，應依法論科。
二、訊據被告丙○○固於警詢、偵查及本院審理中坦認有於上揭
    時、地將其房間提供予被告戊○○架設電信機房等事實，惟
    矢口否認有何幫助詐欺之犯意，辯稱：因伊愛打網路遊戲，
    被告戊○○乃將其電腦贈欲伊使用，因伊對電腦毫無專業知
    識，被告戊○○向伊借用伊所申辦之ADSL上網設備架設本件
    電信機房時，伊根本不知該等設備之用途，乃基於朋友情誼
    而同意，被告戊○○亦未曾告知該電信機房之作用云云。經
    查，被告丙○○於95年9 月14日警詢時業已供承：該節費器
    內之SIM 卡有在更換，多是被告戊○○在更換，伊有換過一
    、二次，更換次數不一定，只要SIM 卡門號遭斷話就需要作
    更換，該SIM 卡都是被告戊○○拿來的，因被告戊○○曾告
    知節費器違反電信法，如果警方查緝，最好將設備藏起來並
    將SIM 卡折斷，是95年9 月14日警方前來搜索時，伊將節費
    器內之SIM 卡抽出來折斷丟在儲藏室內之衣櫃裡，將節費器
    藏在儲藏室的床上等語（警一卷第13頁），及於檢察官訊問
    時亦具結證稱：SIM 卡是被告戊○○放置在節費器內，有時
    被告戊○○會將卡片交給伊，叫伊放置於節費器上等語（偵
    一卷第19頁），其前後所供，均屬一致。被告丙○○雖於本
    院審理中改以前詞置辯云云，然衡以其警詢、偵查之初，因
    事發突然，無暇深思此間利害關係及法律適用，而未及設詞
    ，且被告丙○○於警詢、偵查中亦自承未遭刑求、強暴脅迫
    等不正方法取供，則其此部分供詞本較可採信。且被告丙○○上揭所供，亦核與共同被告戊○○於95年9 月22日警詢中
    陳稱：伊需負責更換節費器內之SIM 卡，如果沒空，會拜託
    被告丙○○幫忙更換，換完後伊會親自去被告丙○○住處檢
    視更換之情形，並曾交代被告丙○○如遇警方查緝需立即將
    電信設備拆除等情（警一卷第49、50頁）相符。雖被告戊○○於本院審理中以證人身分證稱：被告丙○○並不知悉伊為
    詐騙集團架設電信機房，更不知該等電信設備之用途，未交
    代被告丙○○更換SIM 卡或於警方查緝時將設備藏起等事（
    院卷第17 4、178 頁），已與其上揭警詢陳述及被告丙○○
    警詢、偵查中自白情節不符；又參以本件所架設電信設備位
    於被告丙○○之房間內，節費器內之SIM 卡可能不定時遭斷
    話，均據被告戊○○證述在卷（院卷第175 、177 頁），果
    被告戊○○不定時前往被告丙○○住處，進入被告丙○○起
    居休憩之房間內更換SIM 卡，此間路程往返及被告戊○○需
    挪出時間前往、又需被告丙○○調整作息與之配合，自不若
    通知被告丙○○逕行更換較為便利，則於被告戊○○不便前
    往之際，通知被告丙○○代為更換，自屬合理。況被告戊○○前於95年6 月15日，即因架設電信設備轉接詐騙電話之案
    件，經警至被告戊○○位於高雄市○○區○○路219 號住處
    搜索查獲，查獲當日被告丙○○亦在現場，被告丙○○主觀
    上亦知悉該次被告戊○○係因架設節費器遭警逮捕，業據被
    告丙○○、戊○○於警詢、本院審理中供明、證述在卷（警
    一卷第12頁、院卷第173 頁），則被告丙○○對戊○○架設
    機房安裝節費器之違法性，顯有認知；又被告戊○○至被告
    丙○○房間內所架設之電信機房，與上述為警查獲之設備，
    係屬外觀不同而功能相同之物，業據被告戊○○於本院審理
    時證明在卷（院卷第173 頁），則於被告戊○○再次至被告
    丙○○住處房間架設電信機房之際，縱被告丙○○不具電信
    通訊之專業知識，其主觀上亦已可預見該等設備之違法性，
    而竟仍予以同意，再佐以前述被告丙○○於警方查緝時所為
    藏匿電信設備、折斷SIM 卡之避警查緝行為，顯見被告丙○○確實有提供場所供被告戊○○架設電信機房及參與更換人
    頭SIM 卡之行為及故意，證人即共同被告戊○○上揭審判所
    證，顯屬不實，當以其於95年9 月22日警詢之陳述，具特別
    可信之情況，而較可採。且參酌現今國內社會層出不窮之中
    獎、退稅、欠繳費用或利用法院名義等其他相類似之詐騙集
    團或不法份子，經常利用他人名義申辦行動電話門號作為聯
    絡之用，該等門號多係透過非法架設之電信機房轉接至大陸
    地區之詐騙集團，藉以掩飾不法行徑，避免執法人員追究、
    處罰，此類訊息吾人得輕易從一般社會新聞報導內容獲知，
    被告丙○○為高工畢業，有相當智識能力，精神狀況正常，
    就該等社會事實自難諉為不知等情，被告丙○○竟仍容任被
    告戊○○再次為架設電信機房之違法行為，甚至依其指示代
    為更換遭斷訊之人頭SIM 卡，已足認其主觀上對被告戊○○
    架設電信機房該等違法行為後果之發生，已有預見且實不違
    其本意。被告丙○○辯稱全然不知情云云，顯屬卸責之詞，
    無可採信。綜上，被告丙○○幫助詐欺取財之犯行，亦堪以
    認定，應予依法論科。
三、按刑法上之幫助犯，係對於犯罪與正犯有共同之認識，而以
    幫助之意思，對於正犯資以助力，而未參與實施犯罪之行為
    者而言，最高法院著有75年度臺上字第1509號、84年度臺上
    字第5998號及88年度臺上字第1270號判決意旨可供參照。是
    以，如未參與實施犯罪構成要件之行為，且係出於幫助之意
    思提供助力，即屬幫助犯，而非共同正犯。本件被告戊○○
    僅架設電信機房提供線路、出售人頭SIM 卡供詐騙集團使用
    ，被告丙○○參與該電信機房人頭SIM 卡之更換行為，均使
    相關詐騙集團成員得基於詐欺取財之犯意，以各該行動電話
    門號向被害人詐取財物，並藉電話之轉接取信被害人、避警
    查緝，以遂行其詐欺取財之犯行，是被告所為，顯非施用詐
    術之詐欺構成要件行為；又被告戊○○業於警詢時供承劉永
    、苗條、阿平等詐欺所得，伊並未拆帳等語（警一卷第48頁
    ），且本件被告戊○○架設機房後，係向劉永、阿平、苗條
    等人收取每條線路2,000 元之月租費，嗣因線路使用太少，
    才由劉永出面補貼其每月約5,000 元至6,000 元之費用，業
    據其於本院移審時供明在卷，實無證據佐認被告戊○○另分
    配附件編號1 至6 所示詐騙所得；另被告戊○○係以每張獲
    利200 元之代價將上揭人頭SIM 卡出售予叮噹，亦據其於警
    詢、偵查中供明在卷，顯見被告戊○○僅是販售人頭SIM 卡
    獲利，亦無證據足資佐認被告戊○○另分配附件編號7 至22
    之詐欺所得，況本件亦查無被告戊○○對詐騙集團所為附件
    所示詐欺取財犯行有事前共謀施以詐術或事後分配詐欺所得
    之情事；再就被告丙○○部分，僅係基於朋友情誼提供架設
    電信機房之場所及更換節費器內之人頭SIM 卡，亦查無被告
    丙○○就詐騙集團所為附件編號6 之詐欺所得另有利益分配
    或事前共謀施行詐術之情形，則被告2 人所為，僅係對於詐
    騙集團成員遂行詐欺取財犯行資以助力，揆諸上開判決意旨
    ，自應成立幫助詐欺取財罪，公訴意旨認被告戊○○、丙○○與江明宗、劉永、阿平、苗條就附件編號1 至6 所示詐欺
    取財犯行為共同正犯，及認被告戊○○就附件編號7 至22
    所示詐欺取財行為與叮噹、江明宗有共同犯意聯絡及行為分
    擔，均有誤解。核被告2 人所為，均係犯刑法第30條第1 項
    、刑法第339 條第1 項幫助詐欺取財罪，爰均依刑法第30條
    第2 項規定，按正犯之刑減輕之。次按所謂接續犯，係指「
    行為人主觀上就同一犯罪構成事實，以單一行為之數個舉動
    接續進行，以實現一個犯罪構成要件，侵害同一法益，客觀
    上亦認係實施一個犯罪行為」，最高法院著有71年台上字第
    2837號判例、92年度台上字第6744號判決意旨可資參照；又
    按所謂集合犯者，係指犯罪行為態樣本質上原具有反覆、延
    續實行之特徵，則行為人基於概括之犯意，在密切接近之一
    定時、地持續實行之複次行為，依社會通念，於客觀上認為
    符合一個反覆、延續性之行為觀念者，於刑法評價上，即應
    僅成立一罪之謂，本件被告戊○○上揭8 次幫助詐欺之行為
    ，係於95年7 月初至9 月11日止先後為之，且其架設電信機
    房之地點不一，數次出售之人頭SIM 卡間隔長短不一，則於
    各次架設電信機房行為完成、寄出各該人頭SIM 卡後，其犯
    罪行為即已結束，而合致一構成要件，各次轉讓行為尚難認
    係同一行為之數次舉動，構成要件上亦無反覆、延續施行之
    特性，換言之，本件應難論以接續犯、集合犯等包括一罪。
    又按現行刑法業於94年2 月2 日修正公布部分條文，並於95
    年7 月1 日施行，並已刪除修正前刑法第56條「連續數行為
    而犯同一之罪名者，以一罪論。但得加重其刑至2 分之1 」
    之規定，本件被告戊○○上開8 次幫助詐欺取財之犯行，既
    在現行刑法施行後，且現行刑法既已刪除連續犯之規定，自
    應各依刑法第30條、第339 條第1 項規定分別一一予以論罪
    ，被告戊○○辯稱其出售人頭SIM 卡之5 次犯行，應僅論以
    一罪，亦不可採。被告戊○○所犯上開幫助詐欺取財8 罪間
    ，犯意各別，行為互殊，應分論併罰之。又移送併辦部分，
    與本件經起訴之部分為事實上同一之案件，其中經本院論罪
    科刑部分自為起訴效力所及，本院自得併予審理。爰審酌被
    告戊○○前有詐欺前科（不構成累犯），又於95年4 月間即
    架設違法電信機房供劉永等詐騙集團轉接詐騙電話使用，為
    警於95年6 月15日查獲，而該案件並經本院以95年度易字第
    1380號判處有期徒刑9 月，經台灣高等法院高雄分院以95年
    度上易字第841 號駁回上訴，有上開刑事判決書、臺灣高等
    法院被告前案紀錄表、臺灣高雄地方法院檢察署刑案資料查
    註紀錄表各1 份在卷可稽，其於上開時間為警查獲後，竟仍
    不知警惕，復於95年7 月間，在上揭3 處架設電信機房，甚
    至進而出售人頭SIM 卡供詐騙集團使用，其幫助行為較前次
    查獲案件猶有過之，顯然毫無悔意，其所為8 次幫助犯行，
    被害人高達22人，使詐騙集團得以詐得之金額高達6,294,33
    7 元（起訴書誤載為6,294,702 元），且使不法之徒藉此輕
    易詐取財物，檢警難以追查緝捕，所造成之危害非輕，行為
    殊不足取，應予從重懲處。另被告丙○○前有公共危險、妨
    害風化前科，品行不佳，亦有臺灣高等法院被告前案紀錄表
    1 份在卷可稽，其所為幫助犯行，使詐騙集團得以遂行附件
    編號6 之詐欺犯行，然僅詐得38,084元，被害人損失金額尚
    非甚鉅，其所為僅係依被告戊○○之指示更換人頭SI M卡之
    工作，且僅更換1 處電信機房之人頭SIM 卡，惡性尚非重大
    ，及考量被告戊○○於偵查、審理中就其有關之犯行均已坦
    承不諱，態度良好，且其所為僅係幫助行為，尚難與直接對
    被害人施以詐術取得財物之詐欺行為等同論之，檢察官具體
    求處被告戊○○有期徒刑5 年，尚屬過重，被告丙○○犯後
    否認犯行，態度不佳，及考量其等犯罪之動機、手段、各次
    幫助詐欺取財行為所造成之損害等一切情狀，量處如主文所
    示之刑。再按「中華民國96年罪犯減刑條例」業經總統於96
    年7 月4 日公布，同年7 月16日施行，本件被告2 人犯罪時
    間，係在96年4 月24日以前，且其等所犯罪名與宣告刑，經
    核均符該條例第2 條第3 款規定，且無第3 條所列不予減刑
    之情形，本件經宣告之各罪即應於減刑後，依同條例第7 條
    規定於判決主文同時諭知其宣告刑及減得之刑。併就被告丙○○經宣告、減得6 月以下有期徒刑部分，審酌被告丙○○
    為高工畢業，曾擔任職業軍人，目前無業，家境困難，業據
    其於本院審理時供明及其犯罪情節等情，諭知如主文所示易
    科罰金之折算標準，以示懲儆。
四、扣案如附表二編號1 、2 至6 、10、12所示之物、附表二編
    號13所示之物，分別為被告戊○○、丙○○所有而供本件幫
    助詐欺犯行所用之物，爰依刑法第38條第1 項第2 款之規定
    ，宣告沒收之。另附表二編號7 之物雖為被告戊○○所有，
    附表二編號8 、14所示之物均被告丙○○所有，然均與本件
    犯行無關，附表二編號9 所示之物，除黃炳照電費收據1 張
    、鄭陽德ADSL寬頻上網服務通知書1 張分別為案外人黃炳照
    、證人鄭陽德所有外，餘均為證人王鈞所有；另附表二編號
    11、15所示之物，為中華電信所有，均據被告戊○○、丙○○於本院審理時供明在卷，爰均不予宣告沒收，併予敘明。
、無罪部分：
一、公訴意旨另以：
  (一)被告戊○○明知叮噹使用人頭SIM 卡撥打詐騙電話從事詐騙
    他人財物犯行，可預見所販賣之人頭SIM 卡將用以撥打詐騙
    電話，且發生亦不為違其本意，被告戊○○和叮噹共同基於
    意圖為自己不法所有之犯意聯絡，於95年8 月起，向江明宗
    以每張SIM 卡2,500 至3,000 元不等之價錢收購如附表三所
    示之SIM 卡，再以每張2,700 至3,200 元之價錢轉賣給叮噹
    ，叮噹則使用上開人頭SIM 卡以詐騙電話詐騙他人財物，一
    旦測試後發現人頭SIM 卡遭換補、故障或無漫遊功能（即該
    門號無法在大陸地區漫遊）而無法使用，即通知被告戊○○
    ，被告戊○○記於筆記本上確認可使用的人頭SIM 卡張數，
    再收取費用，被告戊○○將SIM 卡以快遞方式寄至廈門市○○區○○路945-94 7號官邸大廈B 棟1218室，並於寄貨單上
    填寫收件人黃婷婷、聯絡電話00000000000 ，叮噹再找人以
    現金支付被告戊○○，獲利約10000 元，因認被告戊○○此
    部份所為涉犯刑法第339 條第1 項詐欺取財罪嫌云云。
  (二)被告丙○○與江明宗、劉永、及綽號阿平、苗條等人，共同
    基於意圖為自己不法所有之犯意聯絡，建立橫跨大陸與台灣
    的電話線網路詐騙集團，包含電話詐騙及兩岸電信機房的架
    設，由戊○○在上揭高雄縣鳳山市○○路137 號、高雄市○○○路991 巷4 號5 樓之4 建立2 處機房，由被告丙○○以
    其名義申辦行動電話門號SIM 卡共27張作為人頭SIM 卡（起
    訴書誤載為26張），劉永、叮噹、阿平、苗條亦提供人頭SI
    M 卡，劉永負責大陸機房方面的建立和設定對應之大陸詐騙
    電話，劉永並提供被告戊○○行動電話，以便和戊○○聯絡
    ，快速更換遭斷訊之人頭SIM 卡，確保詐騙電話線路順暢。
    其詐騙方式係大陸詐騙集團人員經由大陸的PSTN或網路電話
    透過電信機房轉接至臺灣，以人頭SIM 卡門號撥打出去，其
    來電顯示均係臺灣地區電話，目的係降低臺灣民眾之警戒心
    ，使之更易陷於錯誤交付財物，詳細被害人名單及被害情形
    如附件編號1 至5 所示，因認被告丙○○就在上述高雄縣鳳
    山市○○路13 7號、高雄市○○○路991 巷4 號5 樓之4 建
    立2 處機房及供施行詐術部分，共同涉犯刑法第339 條第1
    項詐欺取財犯嫌云云。
二、按犯罪事實應依證據認定之，無證據不得認定其犯罪事實；
    不能證明被告犯罪者，應諭知無罪之判決，刑事訴訟法第15
    4 條第2 項、第301 條第1 項分別定有明文。復按刑事訴訟
    上證明之資料，無論其為直接或間接證據，均須達於通常一
    般之人均不致有所懷疑，而得確信其為真實之程度，始得據
    為有罪之認定，若關於被告是否犯罪之證明未能達此程度，
    而有合理懷疑之存在，致使無從形成有罪之確信，根據「罪
    證有疑，利於被告」之證據法則，即不得遽為不利被告之認
    定，亦有最高法院76年度臺上字第4986號判例可資參照。
三、公訴意旨認被告戊○○涉犯上開刑法第339 條第1 項詐欺取
    財罪嫌，無非係以被告戊○○於警詢、偵查中供承有向江明
    宗索取人頭SIM 卡，其將該等門號之人頭SIM 卡出售與叮噹
    等語，及扣案之筆記本內頁6 紙、飛羚國際快遞寄貨單2 紙
    （影本見偵一卷第58至64頁）為其論據。然本件被告戊○○
    所為並非詐欺取財之構成要件行為，亦無證據足認與叮噹就
    附件編號7 至22所示詐欺犯行有犯意聯絡及行為分擔，難論
    以共同正犯，業如前述。另被告戊○○固坦承有寄出如附表
    三所示之人頭SIM 卡與叮噹，而可認有幫助詐欺之行為，惟
    按幫助他人犯罪者，為從犯，刑法第30條第1 項前段定有明
    文。次按幫助犯係以與正犯有共同之認識，而幫助實施為要
    件，若於正犯之犯罪無共同之認識，即不能謂有共犯關係；
    又從犯成立之要件，必須正犯有著手實施犯罪之行為，且其
    行為達於可罰之程度，始能構成，有最高法院18年上字第28
    7 號及20年上字第792 號判例要旨足參。亦即刑法上之幫助
    犯，以正犯已經犯罪為構成要件，故幫助犯無獨立性，如無
    他人犯罪行為之存在，幫助犯即無由成立（最高法院60年台
    上字第2159號判例亦可參照），被告戊○○此部分所為，雖
    亦係欲幫助叮噹或與其相關之詐欺集團施行詐欺取財犯行之
    行為，惟本件檢察官僅就附件編號7 至22之被害人遭受詐騙
    部分提出佐證，就附表三所示各門號確供詐騙集團使用於詐
    欺取財部分，並無相關被害人指述、反詐騙案件紀錄表、通
    聯紀錄等文件，是縱被告業將上揭門號寄與叮噹或所屬之詐
    騙集團，然前揭行動電話門號是否已為他人供作詐騙工具使
    用，容有可疑。是本件既無證據足認叮噹確以附表三所示該
    等門號進行詐欺取財犯行，參諸首揭說明，被告戊○○此部
    分所為，難認有何幫助詐欺取財之犯嫌。則檢察官所指之前
    揭事證，無法使本院形成被告戊○○此部分所為確有幫助詐
    欺取財罪嫌之心證。此外，本院復查無其他積極證據，足資
    證明被告戊○○有何檢察官所指之犯行，是被告戊○○此部
    分之犯罪即屬不能證明，本院就此部分本應為無罪之判決，
    惟此部分若成立犯罪，因被告戊○○係分5 次之郵寄行為，
    將事實一(四)(五)(六)(七)(八)所示之SIM 卡與附表三編號1 、2 、3
    、4 、5 所示SIM 卡一起寄出，各該次寄出之同一批SIM 卡
    ，僅有一幫助行為，而可認係實質上一罪之關係，爰均不另
    為無罪之諭知。
四、公訴意旨認被告丙○○共同涉犯刑法第339 條第1 項詐欺取
    財罪嫌，無非以：被告丙○○供承提供其住處供被告戊○○
    架設信機房、曾更換該處機房節費器內之SIM 卡、以其名義
    申辦SIM 卡27張等語，及證人即共同被告戊○○警詢、偵查
    中之證詞，扣案被告丙○○名下SIM 卡27張以為論據。惟：
    被告丙○○固提供其上揭住處供被告戊○○架設電信機房，
    並有更換該處節費器內SIM 卡之行為，而可認參與該處機房
    維護，然就此外其餘2 處機房，其架設地點，均為被告戊○○個人出面商借承租，並由被告戊○○前往架設，平日亦係
    被告戊○○在該處出入從事機房檢修工作，亦據證人鄭陽德
    、王鈞、己○○、丁○○等人於警詢中供明在卷，顯見被告
    丙○○並未參與該2 機房之架設、維護工作；另被告丙○○
    以其名義所申辦之27張SIM 卡，係供其個人使用一節，業據
    被告丙○○於本院審理中供明在卷，且據被告戊○○於警詢
    中供承該等SIM 卡係被告丙○○之前委託其向南屏電信公司
    申辦等語（警一卷第50頁），而SIM 卡本供通信聯絡之用，
    單純以自己名義申請SIM 卡使用，並無涉何犯罪，佐以人頭
    SIM 卡之功用即在用以規避警方查緝，欲從事犯罪之人，衡
    情應會使用他人名義之人頭SIM 卡，以掩飾其犯行遭人發覺
    ，則本件被告丙○○果係該等詐欺犯罪集團之成員，焉有可
    能將以自己名義申辦之SIM 卡用以施行詐術，而提供警方追
    緝之線索，甚至引致其他犯罪集團成員為警查獲之風險？公
    訴意旨此部分所指，實有疑義。況本件並無何證據足認被告
    丙○○就其餘2 處機房之架設及就劉永、苗條、阿平等人如
    附件編號1 至5 所示之詐欺犯行有犯意聯絡及行為分擔，自
    難以其提供其住處供被告戊○○架設機房一節，逕認其就附
    件編號1 至5 共同涉犯刑法第339 條第1 項詐欺取財罪嫌。
    則檢察官所指之前揭事證，無法使本院形成被告丙○○此部
    分所為確有共同詐欺取財罪嫌之心證。此外，本院復查無其
    他積極證據，足資證明被告丙○○有何檢察官所指之犯行，
    是被告丙○○此部分之犯罪即屬不能證明，揆諸前揭說明，
    應為被告丙○○無罪之諭知。移送併案意旨所指就被告丙○○共犯附件編號1 至5 所示犯行部分，即應退回由檢察官另
    行處理，併予敘明。
據上論斷，依刑事訴訟法第299 條第1 項、第301 條第1 項，刑
法第30條、第339 條第1 項、第41條第1 項前段、第38條第1項
第2 款、第51條第5 款，刑法施刑法第1 條之1 ，中華民國九十
六年罪犯減刑條例第2 條第1 項第3 款、第4 條、第7 條，判決
如主文。
本案經檢察官甲○○到庭執行職務
中　　華　　民　　國　　96　　年　　8 　　月　　7　　日
　　　　　　　　　刑事第十六庭  審判長法  官  黃惠玲
                                      法  官  蔣志宗
                                      法  官  黃苙荌
以上正本證明與原本無異。
如不服本判決，應於判決送達後10日內，向本院提出上訴狀。
中　　華　　民　　國　　96　　年　　8 　　月　　7 　　日
　　　　　　　　　　　　      　　　　書記官　郭育秀
中華民國刑法第339條
意圖為自己或第三人不法之所有，以詐術使人將本人或第三人之
物交付者，處5 年以下有期徒刑、拘役或科或併科1 千元以下罰
金。
以前項方法得財產上不法之利益或使第三人得之者，亦同。
前二項之未遂犯罰之。
附表一
┌──┬─────────────┬─────┬─────────┬─────────┐
│編號│宣告刑                    │減刑      │沒收              │備註              │
├──┼─────────────┼─────┼─────────┼─────────┤
│一  │戊○○犯幫助詐欺罪，處有期│減為有期徒│附表二編號1 所示之│即幫助附件編號1之 │
│    │徒刑陸月，                │刑月，  │物，均沒收之。    │詐欺犯行。        │
│    │                          │          │                  │                  │
├──┼─────────────┼─────┼─────────┼─────────┤
│二  │又犯幫助詐欺罪，處有期徒刑│減為有期徒│附表二編號10所示之│即幫助附件編號2至5│
│    │拾月，                    │刑伍月，  │物，均沒收。      │詐欺犯行。        │
├──┼─────────────┼─────┼─────────┼─────────┤
│三  │又犯幫助詐欺罪，處有期徒刑│減為有期徒│附表二編號12所示之│即幫助附件編號6詐 │
│    │月，                    │刑月，  │物，均沒收之。    │欺犯行。          │
├──┼─────────────┼─────┼─────────┼─────────┤
│四  │又犯幫助詐欺罪，處有期徒刑│減為有期徒│附表二編號2 所示  │即幫助附件編號7詐 │
│    │陸月，                    │刑月，  │物，沒收之。      │欺犯行            │
├──┼─────────────┼─────┼─────────┼─────────┤
│五  │又犯幫助詐欺罪，處有期徒刑│減為有期徒│附表二編號3 所示之│即幫助附件編號8至 │
│    │月，                    │刑一月又十│物，均沒收之。    │10詐欺犯行。      │
│    │                          │五日，    │                  │                  │
├──┼─────────────┼─────┼─────────┼─────────┤
│六  │又犯幫助詐欺罪，處有期徒刑│減為有期徒│附表二編號4 所示之│即幫助附件編號11至│
│    │陸月，                    │刑月，  │物，均沒收之。    │14詐欺犯行。      │
├──┼─────────────┼─────┼─────────┼─────────┤
│七  │又犯幫助詐欺罪，處有期徒刑│減為有期徒│附表二編號5 所示之│即幫助附件編號15至│
│    │陸月，                    │刑月，  │物，均沒收之。    │20詐欺犯行。      │
├──┼─────────────┼─────┼─────────┼─────────┤
│八  │又犯幫助詐欺罪，處有期徒刑│減為有期徒│附表二編號6 所示之│即幫助附件編號21、│
│    │貳月，                    │刑壹月，  │物，均沒收之。    │22詐欺犯行。      │
└──┴─────────────┴─────┴─────────┴─────────┘
附表二：扣案物
┌──┬────────────────────────┬────┐
│編號│          證物名稱及數量                        │查扣地點│
├──┼────────────────────────┼────┤
│  1 │節費器（含天線）15台、Gateway閘道器1台、筆記型電│高雄市前│
│    │腦（精英廠牌、含滑鼠）1 台、電話線32條、網路線21│鎮區中華│
│    │條、電話接頭1 包、網路線頭工具鋏1 支、路由器2 台│五路991 │
│    │、IP分享器3 台、NOKIA 手機（序號歸零、門號093864│巷4 號8 │
│    │8910） 、延長線2 條。                           │樓之4   │
├──┼────────────────────────┤        │
│ 2  │95年7月31日筆記內頁1紙。                        │        │
├──┼────────────────────────┤        │
│ 3  │未載日期之筆記內頁1紙。                         │        │
├──┼────────────────────────┤        │
│ 4  │95年8月7日筆記內頁1紙。                         │        │
├──┼────────────────────────┤        │
│ 5  │95年9 月5 日筆記內頁1 紙、95年9 月5 日飛羚國際快│        │
│    │遞寄貨單1 紙。                                  │        │
├──┼────────────────────────┤        │
│6   │95年9月11日筆記內頁2紙、95年9月11日飛羚國際快遞 │        │
│    │寄貨單1紙。                                     │        │
├──┼────────────────────────┤        │
│ 7  │NOKIA 手機（序號000000000000000 、門號0000000000│        │
│    │）1 支、NOKIA手機（序號歸零、門號0000000000）1  │        │
│    │支、筆記本2 本、Bird手機（門號0000000000）1支。 │        │
├──┼────────────────────────┤        │
│8   │被告丙○○繳費通知單2張。                       │        │
├──┼────────────────────────┤        │
│9   │電腦（含主機）1 組、數據機1 台、視訊攝影機1 台、│        │
│    │電源變壓器1 批、網路電話機2 台、王鈞中華電信繳費│        │
│    │單1 張、王鈞中華電信服務通知書1 張、黃炳照電費收│        │
│    │據1 張、王鈞租賃契約（高雄市○○○路991 巷4 號8 │        │
│    │樓之4）1份、鄭陽德ADSL寬頻上網服務通知書1 張。  │        │
├──┼────────────────────────┼────┤
│10  │DMT （行動電話節費器、序號000000000000000 、大鼎│高雄市前│
│    │廠牌、型號MT-350）1台、網路電話機（Fulo 2000    │鎮區中華│
│    │VOIP Gateway）1台、天線1支。                    │五路991 │
├──┼────────────────────────┤巷4 號5 │
│11  │IP分享器（D-Link、DI-604）1台、中華電信數據機1  │樓之1   │
│    │台、中華電信ADSL分歧器1 台。                    │        │
├──┼────────────────────────┼────┤
│12  │SIM卡門號（0000000000、0000000000、0000000000、0│高雄市前│
│    │000000000）4張、節費器（序號00000000000000-0、35│鎮區成功│
│    │000000000000-0）2台、天線2組。                  │一路447 │
├──┼────────────────────────┤號      │
│13  │電腦主機1組。                                   │        │
├──┼────────────────────────┤        │
│14  │NOKIA手機（型號8250、序號零碼機、門號0000000000 │        │
│    │）1支、NOKIA 手機（型號8250、序號000000000000000│        │
│    │、門號0000000000）1 支、MOTOROLA手機（型號SNOOPY│        │
│    │、序號零碼機、門號0000000000）1 支。            │        │
├──┼────────────────────────┤        │
│15  │室內電話1 支、數據機1 組。                      │        │
└──┴────────────────────────┴────┘
附表三、被告戊○○不另為無罪諭知部分：
┌──┬─────────┬──────────────────┐
│編號│       時間       │    門號                            │
├──┼─────────┼──────────────────┤
│  1 │95年7 月31日      │0000000000、0000000000、0000000000、│
│    │                  │0000000000、0000000000、0000000000、│
│    │                  │0000000000、0000000000、0000000000、│
│    │                  │0000000000、0000000000。            │
├──┼─────────┼──────────────────┤
│  2 │95年8月1日至95年9 │0000000000、0000000000、0000000000、│
│    │月4日前某日（不含8│0000000000、0000000000、0000000000、│
│    │月7日）           │0000000000、0000000000、0000000000。│
├──┼─────────┼──────────────────┤
│  3 │95年8 月7 日      │0000000000、0000000000、0000000000、│
│    │                  │0000000000、0000000000、0000000000、│
│    │                  │0000000000。                        │
├──┼─────────┼──────────────────┤
│  4 │95年9 月5 日      │0000000000、0000000000、0000000000、│
│    │                  │0000000000、0000000000、0000000000、│
│    │                  │0000000000、0000000000、0000000000、│
│    │                  │0000000000、0000000000、0000000000、│
│    │                  │0000000000、0000000000、0000000000。│
├──┼─────────┼──────────────────┤
│  5 │95年9 月11日      │0000000000、0000000000、0000000000、│
│    │                  │0000000000、0000000000、0000000000、│
│    │                  │0000000000。0000000000、0000000000、│
│    │                  │0000000000、0000000000、0000000000、│
│    │                  │0000000000、0000000000。            │
└──┴─────────┴──────────────────┘
